# 烦请陈老师指导，母公司将其一个子公司划转给其另外一个子公司的合并时点？

提问人：lzjalzy 时间：2018-04-10 20:46:34
A集团在 2017 年 12 月 31 日通过股东会决议，将其B子公司划转到期C子公司名下，但是工商变更在2018-1-15日才完成？请问合并时点是2017-12-31还是2018-1-15？在 2017 年 12 月 31 日C公司就派遣了人员进行经营B公司。

回答人：chenyiwei
如果A集团作出划转决定后，即时生效，当日C公司就派遣了人员进行经营B公司，则C的合并日可以是 2017 年 12 月 31 日，不受工商变更限制。